# 未实现利润的抵消

提问人：shinyhe2007 时间：2021-10-18 08:05:07
甲公司系母公司生产制造型企业，生产后对外销售，其中70%左右销售给子公司乙，乙公司对外通过代理的方式对外销售，甲公司和乙公司均按照每月加权平均结转销售成本。销售给乙公司的产品类型很多，产品的毛利差异也较大。 2020 年末乙公司账面库存 2000 万元。针对 2000 万元库存其存在的未实现利润，如何计算？
我们现在的方法是根据乙公司的账面库存明细和库龄结构，按照库龄和对应甲公司该库龄的毛利，分别计算未实现利润。但是由于乙公司的账面库存已经通过加权平均，并非库龄历史对应的成本，通过该方式计算可能导致期末库存金额异常，未来年度计算未实现的金额因为加权平均因素而发生变化。
向陈版主和各位同仁请教是否有其他更加合理有效的方式？

回答人：chenyiwei
由于“销售给乙公司的产品类型很多，产品的毛利差异也较大”，鉴于不同商品的周转期和毛利率都不同，故简单地按库龄进行汇总抵销处理的结果是很不准确的。建议首先考虑按照不同种类明细（单项）测算未实现毛利；如有困难，至少将各种商品按照毛利率、周转率等要素分为大类，按大类进行加权平均的抵销处理。